臺灣宜蘭地方法院交通事件裁定　　　　　94年度交聲字第35號
移送機關　　交通部公路總局臺北區監理所宜蘭監理站
異　議　人　乙○○
上列異議人因違反道路交通管理處罰條例案件，對於交通部公路
總局台北區監理所宜蘭監理站民國94年1月20日所為之處分（原
處分案號：宜監字第43─Q00000000號），聲明異議，本院裁定
如下：
    主  文
異議駁回。
    理  由
一、按汽車駕駛人，爭道行駛在多車道不依規定駕車者，處新臺
    幣6百元以上1千8百元以下罰鍰，道路交通管理處罰條例第4
    5條第1項第4款定有明文。
二、移送機關裁決意旨略以：異議人乙○○於民國93年12月20日
    下午1時27分駕駛車牌號碼T9-8813號自用小客車在台二線
    151.8公里處，在多車道不依規定駕車，經宜蘭縣警察局礁
    溪分局舉發，掣發宜警交字第Q00000000號舉發違反道路交
    通管理事件通知單舉發，經移送機關請上開舉發單位調查，
    仍認異議人違規事實明確，乃以異議人違反前述道路交通管
    理處罰條例第45條第1項第4款規定之行為，裁處異議人罰鍰
    新台幣(下同)900元。
三、異議意旨略以：當時伊行駛慢車道，係因後方有大貨車猛按
    喇叭，為顧及生命安全，迫不得己才走慢車道。員警攔停時
    ，異議人已回原位一段路後。又路面上亦無禁行汽車之標誌
    云云。
四、經查：異議人於93年12月20日下午1時27分駕駛車牌號碼T9-
    8813號自用小客車在台二線151.8公里處，在多車道不依規
    定駕車，行駛於慢車道上，經宜蘭縣警察局礁溪分局舉發，
    有宜警交字第Q00000000號舉發違反道路交通管理事件通知
    單在卷可按，復有證人即當時執行交通勤務之員警甲○○到
    庭結證證述綦詳。另異議人經傳喚未到庭，且雖於異議狀辯
    稱，當時因有大貨車，故行使慢車道云云。惟證人甲○○證
    稱，伊當時未見有大貨車經過等語，顯見異議人之辯解應不
    足採。另按四輪以上汽車在劃有快慢車道分隔線之道路行駛
    ，除起步、準備停車、臨時停車或轉彎外，不得行駛慢車道
    。道路交通安全規則第95條第2項前段定有明文。異議人係
    行駛慢車道至少有一、二百公尺，有證人甲○○之證述可參
    ，顯見異議人並非因起步、準備停車、臨時停車或轉彎而行
    駛於慢車道。又依上開規定，四輪以上汽車在劃有快慢車道
    分隔線之道路行駛時，原則上不得行駛慢車道，無須另於地
    面標誌禁行汽車。異議人既領有合格駕駛執照，竟不知上開
    規定，以致違規，其辯解顯不足採。從而，移送機關依道路
    交通管理處罰條例第45條第1項第4款規定裁處罰鍰900元，
    核無不合。本件聲明異議為無理由，應予駁回。
據上論斷，應依道路交通案件處理辦法第19條裁定如主文。
中　　華　　民　　國　　94　　年　　4　　月　　25　　日
                        交通法庭  法  官  謝佩玲
以上正本證明與原本無異。
如不服本裁定，應於裁定送達後5日內向本院提出抗告狀。 （需
附繕本）
                                  書記官  藍友隆
中　　華　　民　　國　　94　　年　　4　 　月　　26　　日
